---
title: Explorative Datenanalyse
subject: Erweiterte Methoden der Statistik
author: Michael de Lorenzo, Stefan Ebner, Thomas Proksch, Victoria Uller
affiliation: FH Campus02
year: WS25
---

```{r packages, include=FALSE}
knitr::opts_chunk$set(echo = TRUE, warning = FALSE, message = FALSE)

# Benötigte Pakete laden
library(dplyr)
library(tidyr)
library(ggplot2)
library(patchwork)
library(RColorBrewer)
library(ggcorrplot)
```

```{r data-loading}
# Daten laden (Bitte den Pfad anpassen, falls die Daten neu geladen werden müssen)
data <- read.csv("data/data_project_metset.csv", sep = ";") 
```

## überblick

```{r}
summary(data)
str(data)
head(data)
dim(data)
```

## 1. Datenbereinigung

```{r data-cleaning}
# Metrische Variablen definieren
data_metric <- c('v_1751', 'dupl1_v_69')

# Ordinale Daten (ohne die metrischen Spalten) in Faktoren umwandeln
data <- data |>
  mutate(across(
    .cols = where(is.numeric) & !any_of(data_metric), 
    .fns = ~ factor(., ordered = TRUE)
  ))

# Quantitative Daten bleiben numerisch/integer
data <- data |> 
  mutate(across(any_of(data_metric), as.integer))

# Einkommen (v_71) Labels anpassen laut Codebook
data <- data |>
  mutate(v_71 = factor(v_71, 
                       levels = 1:11, 
                       labels = c("0 - 900", "901 - 1500", "1501 - 2200", "2201 - 3000", 
                                  "3001 - 4000", "4001 - 5000", "5001 - 6000", "6001 - 7000", 
                                  "7001 - 8000", "> 8001", "Keine Angabe")))
```

```{r}
str(data)
```
## 2. Demografische Daten

```{r demographics, fig.width=12, fig.height=8}
# 1. Geschlecht
p_geschlecht <- ggplot(data, aes(x = v_1752)) +
  geom_bar(fill = "steelblue") +
  scale_x_discrete(labels = c("1" = "weiblich", "2" = "männlich", "3" = "inter", "4" = "divers", "5" = "offen", "6" = "kA")) +
  labs(title = "Geschlecht", x = NULL, y = "Anzahl") +
  theme_minimal() +
  theme(axis.text.x = element_text(angle = 45, hjust = 1))

# 2. Alter
p_alter <- ggplot(data, aes(x = v_1751)) +
  geom_histogram(binwidth = 5, fill = "darkorange", color = "white") +
  labs(title = "Alter", x = "Jahre", y = "Anzahl") +
  theme_minimal()

# 3. Bundesland
p_bundesland <- ggplot(data, aes(x = v_1753)) +
  geom_bar(fill = "lightgreen") +
  scale_x_discrete(labels = c("1" = "W", "2" = "NÖ", "3" = "OÖ", "4" = "Sbg", "5" = "T", "6" = "Vbg", "7" = "Stmk", "8" = "Ktn", "9" = "Bgl")) +
  labs(title = "Bundesland", x = NULL, y = "Anzahl") +
  theme_minimal()

# 4. Bildung
p_bildung <- ggplot(data, aes(x = v_1749)) +
  geom_bar(fill = "orchid") +
  scale_x_discrete(labels = c("1" = "Pflicht.", "2" = "Lehre", "3" = "HaSch", "4" = "Matura", "5" = "Uni", "6" = "Matura s.", "7" = "kA", "8" = "Sonst.")) +
  labs(title = "Bildung", x = NULL, y = "Anzahl") +
  theme_minimal() +
  theme(axis.text.x = element_text(angle = 45, hjust = 1))

# 5. Beruf
p_beruf <- ggplot(data, aes(x = v_1747)) +
  geom_bar(fill = "gold") +
  scale_x_discrete(labels = c("1" = "Unselbst.", "2" = "Selbst.", "3" = "Arbeitslos", "4" = "Pension", "5" = "Haushalt", "6" = "Schüler/Stud.", "7" = "Arbeitsunf.", "8" = "Zivild.", "9" = "Karenz", "10" = "Sonst.")) +
  labs(title = "Beruf", x = NULL, y = "Anzahl") +
  theme_minimal() +
  theme(axis.text.x = element_text(angle = 45, hjust = 1))

# 6. Einkommen
p_einkommen <- ggplot(data, aes(x = v_71)) +
  geom_bar(fill = "forestgreen") +
  labs(title = "Einkommen", x = NULL, y = "Anzahl") +
  theme_minimal() +
  theme(axis.text.x = element_text(angle = 45, hjust = 1))

# Kombinieren mit patchwork
(p_geschlecht | p_alter | p_bundesland) / (p_bildung | p_beruf | p_einkommen) + 
  plot_annotation(title = "Demografische Übersicht der Stichprobe")
```

## 3. Auswertung der Hauptfragen (Main Questions)

### 3.1 Wichtigkeit von Vorteilen
```{r importance-benefits}
labels_importance <- c("1" = "sehr wichtig", "2" = "wichtig", "3" = "neutral", "4" = "unwichtig", "5" = "sehr unwichtig")

data_importance_benefits <- data |>
  select(
    "Komfort" = v_2851, "Kosteneinsparung" = v_2852, "Sicherheit" = v_2853,
    "Assistenz" = v_2854, "Energieeinsparung" = v_2855, "Spaß/Unterhaltung" = v_2856
  )

data_importance_benefits |>
  mutate(across(everything(), as.character)) |> 
  pivot_longer(cols = everything(), names_to = "Vorteil", values_to = "Antwort") |>
  mutate(Antwort = replace_na(Antwort, "NA")) |>
  ggplot(aes(y = Vorteil, fill = factor(Antwort, levels = c(names(labels_importance), "NA")))) +
  geom_bar(position = "fill") + 
  scale_x_continuous(labels = scales::percent_format()) +
  scale_fill_manual(name = "Wichtigkeit", values = c(brewer.pal(5, "RdYlBu"), "grey80"), labels = c(labels_importance, "NA" = "Keine Angabe")) +
  labs(title = "Wichtigkeit der Vorteile von SHT", x = "Anteil", y = NULL) +
  theme_minimal() + theme(legend.position = "bottom")
```

### 3.2 Verfügbarkeit und Interesse
```{r availability-interest}
labels_availability <- c("1" = "bereits vorhanden", "2" = "sehr großes Interesse", "3" = "großes Interesse", "4" = "teils-teils", "5" = "wenig Interesse", "6" = "gar kein Interesse")

data_availability_interest <- data |>
  select(
    "Stromspeicher" = v_1709, "Jalousie" = v_1710, "Sicherheit" = v_1711, "Gesundheit" = v_1712,
    "E-Auto" = v_1713, "Beleuchtung" = v_1714, "Smart Home" = v_1715, "Sprachassistent" = v_1717,
    "Entertainement" = v_1718, "Küche" = v_1720, "Steckdose" = v_1722, "Smart Hub" = v_1724,
    "Thermostat" = v_1726, "PV-Anlage" = v_1728, "Haushaltsroboter" = v_1730, "Energiemanagement" = v_1732, "Waschmaschine" = v_1734
  )

data_availability_interest |>
  mutate(across(everything(), as.character)) |> 
  pivot_longer(cols = everything(), names_to = "Technologie", values_to = "Antwort") |>
  mutate(Antwort = replace_na(Antwort, "NA")) |>
  ggplot(aes(y = Technologie, fill = factor(Antwort, levels = c(names(labels_availability), "NA")))) +
  geom_bar(position = "fill") + 
  scale_x_continuous(labels = scales::percent_format()) +
  scale_fill_manual(name = "Status", values = c(brewer.pal(6, "RdYlBu"), "grey80"), labels = c(labels_availability, "NA" = "Keine Angabe")) +
  labs(title = "Verfügbarkeit und Interesse an SHT", x = "Anteil", y = NULL) +
  theme_minimal() + theme(legend.position = "bottom")
```

### 3.3 Auswirkungen: Komfortgewinn
```{r impact-comfort}
labels_impact <- c("1" = "stimme voll und ganz zu", "2" = "stimme zu", "3" = "neutral", "4" = "stimme nicht zu", "5" = "stimme überhaupt nicht zu")

data_impact_comfort <- data |>
  select(
    "Stromspeicher" = v_2702, "Jalousien/Rollo" = v_2703, "Sicherheit" = v_2704, "Gesundheit/Assistenz" = v_2705,
    "E-Auto" = v_2706, "Beleuchtung" = v_2707, "Smart Home System" = v_2708, "Sprachassistenten" = v_2709,
    "Entertainment" = v_2710, "Küchengeräte" = v_2711, "Steckdose" = v_2712, "Smart Hub" = v_2713,
    "Thermostat/Heizung" = v_2714, "Photovoltaik" = v_2715, "Haushaltsroboter" = v_2716, "Energiemanagement" = v_2717, "Waschmaschine" = v_2718
  )

data_impact_comfort |>
  mutate(across(everything(), as.character)) |> 
  pivot_longer(cols = everything(), names_to = "Technologie", values_to = "Antwort") |>
  mutate(Antwort = replace_na(Antwort, "NA")) |>
  ggplot(aes(y = Technologie, fill = factor(Antwort, levels = c(names(labels_impact), "NA")))) +
  geom_bar(position = "fill") + 
  scale_x_continuous(labels = scales::percent_format()) +
  scale_fill_manual(name = "Zustimmung", values = c(brewer.pal(5, "RdYlBu"), "grey80"), labels = c(labels_impact, "NA" = "Keine Angabe")) +
  labs(title = "Komfortgewinn durch SHT", x = "Anteil", y = NULL) +
  theme_minimal() + theme(legend.position = "bottom")
```

### 3.4 Auswirkungen: Assistenz und Unterstützung
```{r impact-assistance}
data_impact_assistance <- data |>
  select(
    "Stromspeicher" = v_2756, "Jalousien/Rollo" = v_2757, "Sicherheit" = v_2758, "Gesundheit/Assistenz" = v_2759,
    "E-Auto" = v_2760, "Beleuchtung" = v_2761, "Smart Home System" = v_2762, "Sprachassistenten" = v_2763,
    "Entertainment" = v_2764, "Küchengeräte" = v_2765, "Steckdose" = v_2766, "Smart Hub" = v_2767,
    "Thermostat/Heizung" = v_2768, "Photovoltaik" = v_2769, "Haushaltsroboter" = v_2770, "Energiemanagement" = v_2771, "Waschmaschine" = v_2772
  )

data_impact_assistance |>
  mutate(across(everything(), as.character)) |> 
  pivot_longer(cols = everything(), names_to = "Technologie", values_to = "Antwort") |>
  mutate(Antwort = replace_na(Antwort, "NA")) |>
  ggplot(aes(y = Technologie, fill = factor(Antwort, levels = c(names(labels_impact), "NA")))) +
  geom_bar(position = "fill") + 
  scale_x_continuous(labels = scales::percent_format()) +
  scale_fill_manual(name = "Zustimmung", values = c(brewer.pal(5, "RdYlBu"), "grey80"), labels = c(labels_impact, "NA" = "Keine Angabe")) +
  labs(title = "Assistenz und Unterstützung durch SHT", x = "Anteil", y = NULL) +
  theme_minimal() + theme(legend.position = "bottom")
```

### 3.5 Auswirkungen: Energieeinsparungen
```{r impact-energy}
data_impact_energy <- data |>
  select(
    "Stromspeicher" = v_2720, "Jalousien/Rollo" = v_2721, "Sicherheit" = v_2722, "Gesundheit/Assistenz" = v_2723,
    "E-Auto" = v_2724, "Beleuchtung" = v_2725, "Smart Home System" = v_2726, "Sprachassistenten" = v_2727,
    "Entertainment" = v_2728, "Küchengeräte" = v_2729, "Steckdose" = v_2730, "Smart Hub" = v_2731,
    "Thermostat/Heizung" = v_2732, "Photovoltaik" = v_2733, "Haushaltsroboter" = v_2734, "Energiemanagement" = v_2735, "Waschmaschine" = v_2736
  )

data_impact_energy |>
  mutate(across(everything(), as.character)) |> 
  pivot_longer(cols = everything(), names_to = "Technologie", values_to = "Antwort") |>
  mutate(Antwort = replace_na(Antwort, "NA")) |>
  ggplot(aes(y = Technologie, fill = factor(Antwort, levels = c(names(labels_impact), "NA")))) +
  geom_bar(position = "fill") + 
  scale_x_continuous(labels = scales::percent_format()) +
  scale_fill_manual(name = "Zustimmung", values = c(brewer.pal(5, "RdYlBu"), "grey80"), labels = c(labels_impact, "NA" = "Keine Angabe")) +
  labs(title = "Energieeinsparungen durch SHT", x = "Anteil", y = NULL) +
  theme_minimal() + theme(legend.position = "bottom")
```

### 3.6 Auswirkungen: Sicherheit
```{r impact-security}
data_impact_security <- data |>
  select(
    "Stromspeicher" = v_2738, "Jalousien/Rollo" = v_2739, "Sicherheit" = v_2740, "Gesundheit/Assistenz" = v_2741,
    "E-Auto" = v_2742, "Beleuchtung" = v_2743, "Smart Home System" = v_2744, "Sprachassistenten" = v_2745,
    "Entertainment" = v_2746, "Küchengeräte" = v_2747, "Steckdose" = v_2748, "Smart Hub" = v_2749,
    "Thermostat/Heizung" = v_2750, "Photovoltaik" = v_2751, "Haushaltsroboter" = v_2752, "Energiemanagement" = v_2753, "Waschmaschine" = v_2754
  )

data_impact_security |>
  mutate(across(everything(), as.character)) |> 
  pivot_longer(cols = everything(), names_to = "Technologie", values_to = "Antwort") |>
  mutate(Antwort = replace_na(Antwort, "NA")) |>
  ggplot(aes(y = Technologie, fill = factor(Antwort, levels = c(names(labels_impact), "NA")))) +
  geom_bar(position = "fill") + 
  scale_x_continuous(labels = scales::percent_format()) +
  scale_fill_manual(name = "Zustimmung", values = c(brewer.pal(5, "RdYlBu"), "grey80"), labels = c(labels_impact, "NA" = "Keine Angabe")) +
  labs(title = "Sicherheit durch SHT", x = "Anteil", y = NULL) +
  theme_minimal() + theme(legend.position = "bottom")
```

### 3.7 Auswirkungen: Spaß und Unterhaltung
```{r impact-entertainment}
data_impact_entertainment <- data |>
  select(
    "Stromspeicher" = v_2774, "Jalousien/Rollo" = v_2775, "Sicherheit" = v_2776, "Gesundheit/Assistenz" = v_2777,
    "E-Auto" = v_2778, "Beleuchtung" = v_2779, "Smart Home System" = v_2780, "Sprachassistenten" = v_2781,
    "Entertainment" = v_2782, "Küchengeräte" = v_2783, "Steckdose" = v_2785, "Smart Hub" = v_2787,
    "Thermostat/Heizung" = v_2789, "Photovoltaik" = v_2791, "Haushaltsroboter" = v_2793, "Energiemanagement" = v_2795, "Waschmaschine" = v_2797
  )

data_impact_entertainment |>
  mutate(across(everything(), as.character)) |> 
  pivot_longer(cols = everything(), names_to = "Technologie", values_to = "Antwort") |>
  mutate(Antwort = replace_na(Antwort, "NA")) |>
  ggplot(aes(y = Technologie, fill = factor(Antwort, levels = c(names(labels_impact), "NA")))) +
  geom_bar(position = "fill") + 
  scale_x_continuous(labels = scales::percent_format()) +
  scale_fill_manual(name = "Zustimmung", values = c(brewer.pal(5, "RdYlBu"), "grey80"), labels = c(labels_impact, "NA" = "Keine Angabe")) +
  labs(title = "Spaß und Unterhaltung durch SHT", x = "Anteil", y = NULL) +
  theme_minimal() + theme(legend.position = "bottom")
```

### 3.8 Auswirkungen: Kosteneinsparungen
```{r impact-savings}
data_impact_savings <- data |>
  select(
     "Stromspeicher" = v_2784, "Jalousien/Rollo" = v_2786, "Sicherheit" = v_2788, "Gesundheit/Assistenz" = v_2790,
    "E-Auto" = v_2792, "Beleuchtung" = v_2794, "Smart Home System" = v_2796, "Sprachassistenten" = v_2798,
    "Entertainment" = v_2800, "Küchengeräte" = v_2801, "Steckdose" = v_2802, "Smart Hub" = v_2803,
    "Thermostat/Heizung" = v_2804, "Photovoltaik" = v_2805, "Haushaltsroboter" = v_2806, "Energiemanagement" = v_2807, "Waschmaschine" = v_2808
  )

data_impact_savings |>
  mutate(across(everything(), as.character)) |> 
  pivot_longer(cols = everything(), names_to = "Technologie", values_to = "Antwort") |>
  mutate(Antwort = replace_na(Antwort, "NA")) |>
  ggplot(aes(y = Technologie, fill = factor(Antwort, levels = c(names(labels_impact), "NA")))) +
  geom_bar(position = "fill") + 
  scale_x_continuous(labels = scales::percent_format()) +
  scale_fill_manual(name = "Zustimmung", values = c(brewer.pal(5, "RdYlBu"), "grey80"), labels = c(labels_impact, "NA" = "Keine Angabe")) +
  labs(title = "Kosteneinsparungen durch SHT", x = "Anteil", y = NULL) +
  theme_minimal() + theme(legend.position = "bottom")
```

### 3.9 Meinungen zu SHT

#### 3.9.1 Technikaffinität

```{r opinions-tech}
labels_opinions <- c("1" = "stimme eher zu", "2" = "2", "3" = "3", "4" = "4", "5" = "5", "6" = "6", "7" = "stimme eher nicht zu")

data_opinion_tech <- data |>
  select(
    "Neugierde" = v_1625, "Gefallen an Neuentwicklungen" = v_1626, "Interesse neueste Geräte" = v_1627, "Gelegenheit Nutzung neuester Geräte" = v_1628, "Angst Scheitern neue Technik" = v_1629, "Überforderung durch neue Technik" = v_1630, "Angst kaputt zu machen" = v_1631, "Umgang mit neuer Technik schwierig" = v_1632, "Erfolg hängt von mir ab" = v_1633, "Gelingen liegt in meiner Hand" = v_1634, "Lösung hängt von mir ab" = v_1635)

data_opinion_tech |>
  mutate(across(everything(), as.character)) |> 
  pivot_longer(cols = everything(), names_to = "Aussage", values_to = "Antwort") |>
  mutate(Antwort = replace_na(Antwort, "NA")) |>
  ggplot(aes(y = Aussage, fill = factor(Antwort, levels = c(names(labels_opinions), "NA")))) +
  geom_bar(position = "fill") + 
  scale_x_continuous(labels = scales::percent_format()) +
  scale_fill_manual(name = "Zustimmung", values = c(brewer.pal(7, "RdYlBu"), "grey80"), labels = c(labels_opinions, "NA" = "Keine Angabe")) +
  labs(title = "Meinungen zur Technikaffinität", x = "Anteil", y = NULL) +
  theme_minimal() + theme(legend.position = "bottom")
```

#### 3.9.2 Energieeinsparungen

```{r opinions-savings}
data_opinion_energy_saving <- data |>
  select(
    "Annerkennung Energieeinsparung" = v_1658, "Wichtigkeiteit Isolierung" = v_1659, "Kippen billiger als Lüften" = v_1660, "Nicht zumutbar Verbrauch zu kontrollieren" = v_1661, "Stromsparen durch efffiziente Geräte" = v_1662, "Energiesparen Kochen" = v_1663, "Heizen statt warmer Kleidung" = v_1664, "Energiesparen manuelle Arbeit in der Küche" = v_1665)

data_opinion_energy_saving |>
  mutate(across(everything(), as.character)) |> 
  pivot_longer(cols = everything(), names_to = "Aussage", values_to = "Antwort") |>
  mutate(Antwort = replace_na(Antwort, "NA")) |>
  ggplot(aes(y = Aussage, fill = factor(Antwort, levels = c(names(labels_opinions), "NA")))) +
  geom_bar(position = "fill") + 
  scale_x_continuous(labels = scales::percent_format()) +
  scale_fill_manual(name = "Zustimmung", values = c(brewer.pal(7, "RdYlBu"), "grey80"), labels = c(labels_opinions, "NA" = "Keine Angabe")) +
  labs(title = "Meinungen zu Energieeinsparungen", x = "Anteil", y = NULL) +
  theme_minimal() + theme(legend.position = "bottom")
```

### 3.11 Steuerung von SHT
```{r management-sht}
labels_management <- c("1" = "stimme voll und ganz zu", "2" = "2", "3" = "3", "4" = "4", "5" = "stimme überhaupt nicht zu")

data_management_sht <- data |>
  select(
    "Smartphone" = v_1588, "Laptop/PC" = v_1589, "Tablet" = v_1590, "Smart TV" = v_1591,
    "Separate Anzeige" = v_1592, "Wearables" = v_1593, "Sprachassistent" = v_1594,
    "Gestensteuerung" = v_1595, "Keine davon" = v_2934
  )

data_management_sht |>
  mutate(across(everything(), as.character)) |> 
  pivot_longer(cols = everything(), names_to = "Steuerungsart", values_to = "Antwort") |>
  mutate(Antwort = replace_na(Antwort, "NA")) |>
  ggplot(aes(y = Steuerungsart, fill = factor(Antwort, levels = c(names(labels_management), "NA")))) +
  geom_bar(position = "fill") + 
  scale_x_continuous(labels = scales::percent_format()) +
  scale_fill_manual(name = "Zustimmung", values = c(brewer.pal(5, "RdYlBu"), "grey80"), labels = c(labels_management, "NA" = "Keine Angabe")) +
  labs(title = "Bevorzugte Steuerung von SHT", x = "Anteil", y = NULL) +
  theme_minimal() + theme(legend.position = "bottom")
```

### 3.12 Finanzierung
```{r funding}
labels_funding <- c("1" = "spricht mich sehr an", "2" = "2", "3" = "3", "4" = "4", "5" = "spricht mich gar nicht an")

data_funding_sht <- data |>
  select(
    "Einmalzahlung" = v_1599, "Abo (Pauschale)" = v_1600, "Abo (nach Verbrauch)" = v_1601
  )

data_financing_sht |>
  mutate(across(everything(), as.character)) |> 
  pivot_longer(cols = everything(), names_to = "Finanzierungsart", values_to = "Antwort") |>
  mutate(Antwort = replace_na(Antwort, "NA")) |>
  ggplot(aes(y = Finanzierungsart, fill = factor(Antwort, levels = c(names(labels_funding), "NA")))) +
  geom_bar(position = "fill") + 
  scale_x_continuous(labels = scales::percent_format()) +
  scale_fill_manual(name = "Zustimmung", values = c(brewer.pal(5, "RdYlBu"), "grey80"), labels = c(labels_funding, "NA" = "Keine Angabe")) +
  labs(title = "Bevorzugte Finanzierung", x = "Anteil", y = NULL) +
  theme_minimal() + theme(legend.position = "bottom")
```

```{r}
data_funding_sht |>
  mutate(across(everything(), as.character)) |> 
  pivot_longer(cols = everything(), names_to = "Finanzierungsart", values_to = "Antwort") |>
  mutate(Antwort = replace_na(Antwort, "NA")) |>
  ggplot(aes(y = Finanzierungsart, fill = factor(Antwort, levels = c(names(labels_funding), "NA")))) +
  geom_bar(position = "fill") + 
  scale_x_continuous(labels = scales::percent_format()) +
  scale_fill_manual(
    name = "Zustimmung", 
    values = c(brewer.pal(5, "RdYlBu"), "grey80"), 
    labels = c(labels_funding, "NA" = "Keine Angabe")
  ) +
  labs(title = "Bevorzugte Finanzierung", x = "Anteil", y = NULL) +
  theme_minimal() + 
  theme(legend.position = "bottom")
```
### 3.13 Art der Information
```{r information-type}
labels_info <- c("1" = "sehr wichtig", "2" = "2", "3" = "3", "4" = "4", "5" = "sehr unwichtig")

data_information_gain_sht <- data |>
  select(
    "Reine Information" = v_1577, "Verbesserungsvorschläge" = v_1578, "Erinnerungen/Alerts" = v_1579
  )

data_information_gain_sht |>
  mutate(across(everything(), as.character)) |> 
  pivot_longer(cols = everything(), names_to = "Informationsart", values_to = "Antwort") |>
  mutate(Antwort = replace_na(Antwort, "NA")) |>
  ggplot(aes(y = Informationsart, fill = factor(Antwort, levels = c(names(labels_info), "NA")))) +
  geom_bar(position = "fill") + 
  scale_x_continuous(labels = scales::percent_format()) +
  scale_fill_manual(name = "Wichtigkeit", values = c(brewer.pal(5, "RdYlBu"), "grey80"), labels = c(labels_info, "NA" = "Keine Angabe")) +
  labs(title = "Bevorzugte Art der Information", x = "Anteil", y = NULL) +
  theme_minimal() + theme(legend.position = "bottom")
```

### 3.14 Designlösung
```{r design}
labels_design <- c("1" = "stimme voll und ganz zu", "2" = "2", "3" = "3", "4" = "4", "5" = "stimme überhaupt nicht zu")

data_design_solution_sht <- data |>
  select("Modular (erweiterbar)" = v_2922, "Integriert (zentral)" = v_2923, "Gut erkennbar" = v_2924, "Im Hintergrund" = v_2925, "Immer aktiv" = v_2926, "Nur wenn aktiviert" = v_2927,
    "Lokal (ohne Internet)" = v_2928, "Mit Internet verbunden" = v_2929)

data_design_solution_sht |>
  mutate(across(everything(), as.character)) |> 
  pivot_longer(cols = everything(), names_to = "Design", values_to = "Antwort") |>
  mutate(Antwort = replace_na(Antwort, "NA")) |>
  ggplot(aes(y = Design, fill = factor(Antwort, levels = c(names(labels_design), "NA")))) +
  geom_bar(position = "fill") + 
  scale_x_continuous(labels = scales::percent_format()) +
  scale_fill_manual(name = "Zustimmung", values = c(brewer.pal(5, "RdYlBu"), "grey80"), labels = c(labels_design, "NA" = "Keine Angabe")) +
  labs(title = "Bevorzugte Designlösung", x = "Anteil", y = NULL) +
  theme_minimal() + theme(legend.position = "bottom")
```

### 3.15 Art der Steuerung (Automatisierung)
```{r control-type}
data_type_control_sht <- data |>
  select(
    "Erweiterte manuelle Steuerung" = v_1596, "Automatisierung" = v_1597, "KI" = v_1598)

data_type_control_sht |>
  mutate(across(everything(), as.character)) |> 
  pivot_longer(cols = everything(), names_to = "Steuerungsart", values_to = "Antwort") |>
  mutate(Antwort = replace_na(Antwort, "NA")) |>
  ggplot(aes(y = Steuerungsart, fill = factor(Antwort, levels = c(names(labels_info), "NA")))) +
  geom_bar(position = "fill") + 
  scale_x_continuous(labels = scales::percent_format()) +
  scale_fill_manual(name = "Wichtigkeit", values = c(brewer.pal(5, "RdYlBu"), "grey80"), labels = c(labels_info, "NA" = "Keine Angabe")) +
  labs(title = "Bevorzugte Art der Steuerung", x = "Anteil", y = NULL) +
  theme_minimal() + theme(legend.position = "bottom")
```

### 3.16 Nachhaltigkeit & Energie
```{r sustainability}
labels_sus <- c("1" = "1", "2" = "2", "3" = "3", "4" = "4", "5" = "5")

data_sustainability <- data |>
  select(
    "Individuell vs. Gesellschaftlich" = v_2884,
    "Verhaltensänderung vs. Technologie" = v_2885,
    "Eigenes Wissen vs. Vorgaben" = v_2886,
    "Verzicht vs. Kein Verzicht" = v_2887
  )

data_sustainability |>
  mutate(across(everything(), as.character)) |> 
  pivot_longer(cols = everything(), names_to = "Dimension", values_to = "Antwort") |>
  mutate(Antwort = replace_na(Antwort, "NA")) |>
  ggplot(aes(y = Dimension, fill = factor(Antwort, levels = c(names(labels_sus), "NA")))) +
  geom_bar(position = "fill") + 
  scale_x_continuous(labels = scales::percent_format()) +
  scale_fill_manual(name = "Tendenz (1 = Links, 5 = Rechts)", values = c(brewer.pal(5, "RdYlBu"), "grey80"), labels = c(labels_sus, "NA" = "Keine Angabe")) +
  labs(title = "Nachhaltigkeit: Wo liegt die Lösung?", x = "Anteil", y = NULL) +
  theme_minimal() + theme(legend.position = "bottom")
```

### 3.17 Umwelt- und Klimabewusstsein
```{r eco-awareness}
labels_eco <- c("1" = "stimme voll und ganz zu", "2" = "2", "3" = "3", "4" = "4", "5" = "stimme überhaupt nicht zu")

data_eco_awareness <- data |>
  select(
    "Klimaschonende Produkte" = v_1642, "Klima bei Entscheidungen" = v_1643, "Sorge um Ressourcen" = v_1644,
    "Verantwortungsbewusst" = v_1645, "Kaufgewohnheiten beeinflusst" = v_1646, "Unannehmlichkeiten in Kauf nehmen" = v_1647,
    "Wichtige Menschen (sollte nutzen)" = v_2931, "Nahestehende (sollte nutzen)" = v_2932, "Geschätzte Meinung (bevorzugen Nutzung)" = v_2933
  )

data_eco_awareness |>
  mutate(across(everything(), as.character)) |> 
  pivot_longer(cols = everything(), names_to = "Aussage", values_to = "Antwort") |>
  mutate(Antwort = replace_na(Antwort, "NA")) |>
  ggplot(aes(y = Aussage, fill = factor(Antwort, levels = c(names(labels_eco), "NA")))) +
  geom_bar(position = "fill") + 
  scale_x_continuous(labels = scales::percent_format()) +
  scale_fill_manual(
    name = "Zustimmung", 
    values = c(brewer.pal(5, "RdYlBu"), "grey80"), 
    labels = c(labels_eco, "NA" = "Keine Angabe") 
  ) +
  labs(title = "Umwelt- und Klimabewusstsein", x = "Anteil", y = NULL) +
  theme_minimal() + 
  theme(legend.position = "bottom")
```

## Korrelationen zwischen den Hauptfragen

```{r main_questions_index_median}

# 1. Daten von factor zu numeric umwandeln

num_importance_benefits <- data_importance_benefits |>
  mutate(across(everything(), as.numeric))

num_availability_interest <- data_availability_interest |>
  mutate(across(everything(), as.numeric))

num_impact_comfort <- data_impact_comfort |>
  mutate(across(everything(), as.numeric))

num_impact_assistance <- data_impact_assistance |>
  mutate(across(everything(), as.numeric))

num_impact_energy <- data_impact_energy |>
  mutate(across(everything(), as.numeric))

num_impact_security <- data_impact_security |>
  mutate(across(everything(), as.numeric))

num_impact_entertainment <- data_impact_entertainment |>
  mutate(across(everything(), as.numeric))

num_impact_savings <- data_impact_savings |>
  mutate(across(everything(), as.numeric))

num_opinion_tech <- data_opinion_tech |>
  mutate(across(everything(), as.numeric))

num_opinion_energy_saving <- data_opinion_energy_saving |>
  mutate(across(everything(), as.numeric))

num_data_management_sht <- data_management_sht |>
  mutate(across(everything(), as.numeric))

num_funding <- data_funding_sht |>
  mutate(across(everything(), as.numeric))

num_information_gain <- data_information_gain_sht |>
  mutate(across(everything(), as.numeric))

num_design_solution <- data_design_solution_sht |>
  mutate(across(everything(), as.numeric))

num_type_control <- data_type_control_sht |>
  mutate(across(everything(), as.numeric))

num_sustainability <- data_sustainability |>
  mutate(across(everything(), as.numeric))

num_eco_awareness <- data_eco_awareness |>
  mutate(across(everything(), as.numeric))

indices <- tibble(
  importance_benefits = rowMeans(num_importance_benefits, na.rm = TRUE),
  availability_interest = rowMeans(num_availability_interest, na.rm = TRUE),
  impact_comfort = rowMeans(num_impact_comfort, na.rm = TRUE),
  impact_assistance = rowMeans(num_impact_assistance, na.rm = TRUE),
  impact_energy = rowMeans(num_impact_energy, na.rm = TRUE),
  impact_security = rowMeans(num_impact_security, na.rm = TRUE),
  impact_entertainment = rowMeans(num_impact_entertainment, na.rm = TRUE),
  impact_savings = rowMeans(num_impact_savings, na.rm = TRUE),
  opinion_tech = rowMeans(num_opinion_tech, na.rm = TRUE),
  opinion_energy_saving = rowMeans(num_opinion_energy_saving, na.rm = TRUE),
  management_sht = rowMeans(num_data_management_sht, na.rm = TRUE),
  funding = rowMeans(num_funding, na.rm = TRUE),
  information_gain = rowMeans(num_information_gain, na.rm = TRUE),
  design_solution = rowMeans(num_design_solution, na.rm = TRUE),
  type_control = rowMeans(num_type_control, na.rm = TRUE),
  sustainability = rowMeans(num_sustainability, na.rm = TRUE),
  eco_awareness = rowMeans(num_eco_awareness, na.rm = TRUE)
)
```

```{r corrplot_main_questions}
ggcorrplot(
  cor(indices, use = "pairwise.complete.obs"), 
  method = "circle", 
  type = "lower", 
  tl.col = "black", 
  tl.srt = 45, 
  lab = TRUE,       # Changed from labels = TRUE to lab = TRUE
  lab_size = 3, 
  title = "Korrelationen zwischen den Hauptfragen", 
  ggtheme = theme_minimal()
)

```

## 4. Weiterführende Analysen für Marketing-Strategien

Dieser Abschnitt übersetzt die bisherigen deskriptiven Erkenntnisse in umsetzbare Marketing-Ziele. Wir prüfen die Verlässlichkeit der gebildeten Indizes und identifizieren Faktoren, die das Kaufinteresse an Smart-Home-Produkten signifikant steigern, um zielgruppenorientierte Kampagnen ableiten zu können.

### 4.1 Streuung und Verlässlichkeit der Indizes (MAD)

Um zu bewerten, wie stark die Meinungen der Befragten innerhalb der einzelnen Themengebiete (Indizes) voneinander abweichen, berechnen wir die Median Absolute Deviation (MAD). Ein hoher MAD zeigt stark polarisierte oder streuende Meinungen (Zielgruppen unterscheiden sich stark), ein niedriger MAD bedeutet eine hohe Einigkeit bei den Antworten.

```{r index-mad, fig.width=10, fig.height=6}
# MAD (Median Absolute Deviation) für jeden Index berechnen
mad_values <- indices |> 
  summarise(across(everything(), ~ mad(.x, na.rm = TRUE))) |> 
  pivot_longer(cols = everything(), names_to = "Index", values_to = "MAD")

# Visualisierung der MAD-Werte
ggplot(mad_values, aes(x = reorder(Index, MAD), y = MAD)) +
  geom_col(fill = "coral") +
  coord_flip() +
  labs(
    title = "Streuung der Meinungen (Median Absolute Deviation)", 
    subtitle = "Höhere Werte = stärkere Meinungsverschiedenheiten",
    x = "Index", 
    y = "Mittlere absolute Abweichung vom Median (MAD)"
  ) +
  theme_minimal()
```

### 4.2 Zielgruppen-Modellierung (Logistische Regression)

Wir wollen herausfinden, welche soziodemografischen oder einstellungsbasierten Faktoren die Kaufwahrscheinlichkeit für Smart Home Systeme am stärksten beeinflussen.
Dafür definieren wir eine Zielvariable (`target_smarthome`):
- **1 (Ja)**: Beinhaltet die Antworten "bereits vorhanden", "sehr großes Interesse", "großes Interesse" auf die Frage nach Smart Home (Variable v_1715).
- **0 (Nein)**: Beinhaltet den Rest ("teils-teils", "wenig Interesse", "gar kein Interesse").

```{r target-creation}
# Neuen Datensatz für das Modell erstellen
marketing_data <- data |>
  select(
    Alter = v_1751, 
    Geschlecht = v_1752, 
    Einkommen = v_71, 
    v_1715
  ) |>
  # Zieldaten definieren: 1, 2, 3 = "1" (Interesse/Besitz), ansonsten "0" (Kein Interesse)
  mutate(
    target_smarthome = ifelse(as.numeric(as.character(v_1715)) %in% c(1, 2, 3), 1, 0)
  ) |>
  # Die zuvor berechneten Indizes zum Datensatz hinzufügen
  bind_cols(indices)
```

**Logistische Regression**: 
Wir nutzen das Alter, Geschlecht und Einkommen sowie ausgewählte Indizes (z. B. Technikaffinität `opinion_tech`, Umweltbewusstsein `eco_awareness` und wahrgenommene Kosteneinsparung `impact_savings`) als potenzielle Vorhersagevariablen für unser Modell.

```{r logistic-regression}
# Einfaches logistisches Regressionsmodell
marketing_model <- glm(
  target_smarthome ~ Alter + Geschlecht + Einkommen + 
                     opinion_tech + eco_awareness + impact_savings + 
                     impact_comfort + importance_benefits, 
  data = marketing_data, 
  family = binomial()
)

# ...existing code...
# Verteilung der Zielvariable prüfen
table(marketing_data$target_smarthome, useNA = "always")

# Ergebnisse des Modells anzeigen
summary(marketing_model)
```

### 4.3 Visualisierung der Modelleffekte (Marketing-Hebel)

Um die Ergebnisse für das Marketing direkt greifbar zu machen, visualisieren wir die Stärke der einzelnen Haupteinflussfaktoren. Wir blenden nicht-signifikante demografische Variablen aus und fokussieren uns auf die Kerntreiber.

**Wichtige Lesehilfe für den Plot:** 
Da auf den Eingabe-Skalen der Umfrage eine "1" meist für "Stimme voll zu" oder "Sehr wichtig" stand, bedeutet ein **negativer Wert im Plot** (links der roten Linie): *Je intensiver die Person zustimmt (Wert geht gegen 1), desto HÖHER ist die Kaufwahrscheinlichkeit.*

```{r marketing-plot, fig.width=8, fig.height=5, warning=FALSE, message=FALSE}

# 1. Werte aus dem Modell extrahieren
model_results <- as.data.frame(summary(marketing_model)$coefficients)
model_results$Faktor <- rownames(model_results)

# 2. Daten für den Plot aufbereiten
plot_data <- model_results |>
  filter(Faktor %in% c("Alter", "opinion_tech", "eco_awareness", 
                       "impact_savings", "importance_benefits")) |>
  mutate(
    Untergrenze = Estimate - 1.96 * `Std. Error`,
    Obergrenze = Estimate + 1.96 * `Std. Error`,
    Faktor_Name = case_when(
      Faktor == "opinion_tech" ~ "Technikaffinität",
      Faktor == "importance_benefits" ~ "Wichtigkeit SHT-Vorteile",
      Faktor == "eco_awareness" ~ "Umweltbewusstsein",
      Faktor == "Alter" ~ "Alter (Jahre)",
      Faktor == "impact_savings" ~ "Glaubt NICHT an Geldersparnis",
      TRUE ~ Faktor
    )
  )

# 3. Plot der Faktoren
ggplot(plot_data, aes(x = Estimate, y = reorder(Faktor_Name, Estimate))) +
  geom_vline(xintercept = 0, linetype = "dashed", color = "darkred", linewidth = 1) + 
  geom_errorbar(aes(xmin = Untergrenze, xmax = Obergrenze), width = 0.2, color = "steelblue", linewidth = 1) +
  geom_point(color = "midnightblue", size = 4) +
  labs(
    title = "Treiber für Smart-Home-Kaufinteresse",
    subtitle = "Abstand zur roten Nulllinie zeigt die Relevanz des Faktors.",
    x = "Einfluss-Stärke (höhere Zustimmung = negativer Schätzerwert)",
    y = NULL
  ) +
  theme_minimal() +
  theme(axis.text.y = element_text(size = 12, face = "bold"))
```


**Nächste Schritte zur Interpretation:**
- **Estimate (Schätzer)**: Ist der Wert bei einer Variable positiv und der p-Wert (`Pr(>|z|)`) unter 0.05 (markiert mit Sternchen `*`), steigert dieses Merkmal die Kaufwahrscheinlichkeit signifikant.
- **Marketing-Aktion**: Wenn z. B. `opinion_tech` signifikant und negativ ist (hohe Technikaffinität = hohes Kaufinteresse), sollten Ads den Fokus auf "Features und smarte Funktionen" legen.

### 4.4 Produktpräferenzen der kaufbereiten Zielgruppe

Wir betrachten nun ausschließlich Personen mit einem hohen Kaufinteresse an Smart Home (`target_smarthome == 1`), um zu identifizieren, welche Produkte sie priorisieren. Dafür werden die Antworten der Frage `data_availability_interest` gefiltert.

```{r target-products, fig.width=9, fig.height=6}
# 1. Daten kombinieren und filtern
target_buyers <- marketing_data |>
  bind_cols(data_availability_interest) |>
  filter(target_smarthome == 1)

# 2. Anteil der Antworten "bereits vorhanden" oder "großes Interesse" berechnen
top_products <- target_buyers |>
  # Wir wählen nun nicht mehr spalten aus die mit v_171 starten sonder die neu benannten von data_availability_interest
  # da die Spalten hier echte Produktnamen als Namen haben.
  select(any_of(colnames(data_availability_interest))) |>
  mutate(across(everything(), ~ ifelse(as.numeric(as.character(.x)) %in% c(1, 2, 3), 1, 0))) |>
  summarise(across(everything(), ~ mean(.x, na.rm = TRUE))) |>
  pivot_longer(everything(), names_to = "Produkt", values_to = "Anteil") |>
  filter(Produkt != "Smart Home") # Smart Home Allgemein entfernen, das war ja unser Filter-Kriterium

# 3. Plot der Top-Produkte
ggplot(top_products, aes(x = Anteil, y = reorder(Produkt, Anteil))) +
  geom_col(fill = brewer.pal(8, "RdYlBu")[8]) +
  scale_x_continuous(labels = scales::percent_format()) +
  labs(
    title = "Top-Produkte der kaufbereiten Zielgruppe",
    subtitle = "Anteil an Interessierten/Besitzern (Zielgruppe: SHT-Interessierte)",
    x = "Anteil in Prozent",
    y = NULL
  ) +
  theme_minimal()
```

### 4.5 Bevorzugtes Finanzierungsmodell

Für die strategische Preisgestaltung betrachten wir, welche Finanzierungsmodelle von dieser Zielgruppe bevorzugt werden.

```{r target-funding, fig.width=8, fig.height=4}
# 1. Finanzierungsdaten für die kaufbereite Zielgruppe extrahieren
funding_preferences <- marketing_data |>
  bind_cols(data_funding_sht) |>
  filter(target_smarthome == 1) |>
  select(any_of(c("Einmalzahlung", "Abo (Pauschale)", "Abo (nach Verbrauch)"))) |>
  pivot_longer(everything(), names_to = "Modell", values_to = "Zustimmung") |>
  filter(!is.na(Zustimmung)) |>
  count(Modell, Zustimmung) |>
  group_by(Modell) |>
  mutate(Anteil = n / sum(n)) |>
  ungroup()

# 2. Balkenplot
ggplot(funding_preferences, aes(x = Anteil, y = Modell, fill = as.factor(Zustimmung))) +
  geom_col(position = "fill") +
  scale_x_continuous(labels = scales::percent_format()) +
  scale_fill_manual(
    name = "Zustimmung", 
    values = brewer.pal(5, "RdYlBu"), 
    labels = labels_funding
  ) +
  labs(
    title = "Beliebteste Finanzierungsmodelle der Zielgruppe",
    x = "Anteil",
    y = NULL
  ) +
  theme_minimal() +
  theme(legend.position = "bottom")
```

### 4.6 Die Hürden der "Nein-Sager" verstehen

Wieso interessieren sich zwei Drittel der Befragten nicht für Smart Home Produkte (`target_smarthome == 0`)? Wir untersuchen dazu technische Meinungen und Ängste, um im Marketing mögliche Hürden abzubauen.

```{r non-buyers, fig.width=9, fig.height=5}
# Daten der Nicht-Interessierten mit Technologie-Meinungen verbinden
non_buyers <- marketing_data |>
  bind_cols(data_opinion_tech) |>
  filter(target_smarthome == 0)

# Fokus auf ausgewählte Aussagen zu Bedenken/Ängsten
concern_cols <- c(
  "Angst Scheitern neue Technik", 
  "Überforderung durch neue Technik", 
  "Angst kaputt zu machen",
  "Umgang mit neuer Technik schwierig"
)

# Ängste der Nein-Sager aufbereiten
fears_data <- non_buyers |>
  select(any_of(concern_cols)) |>
  pivot_longer(everything(), names_to = "Technik_Sorge", values_to = "Zustimmung") |>
  filter(!is.na(Zustimmung)) |>
  count(Technik_Sorge, Zustimmung) |>
  group_by(Technik_Sorge) |>
  mutate(Anteil = n / sum(n)) |>
  ungroup()

ggplot(fears_data, aes(x = Anteil, y = Technik_Sorge, fill = as.factor(Zustimmung))) +
  geom_col(position = "fill") +
  scale_x_continuous(labels = scales::percent_format()) +
  scale_fill_manual(
    name = "Zustimmung", 
    values = c(brewer.pal(5, "RdYlBu"), "grey80"), 
    labels = c(labels_opinions[1:5], "Keine Angabe")
  ) +
  labs(
    title = "Was hält die Nicht-Käufer ab?",
    subtitle = "Zustimmung zu potenziellen Technik-Sorgen (Zielgruppe: Kein SHT-Interesse)",
    x = "Anteil",
    y = NULL
  ) +
  theme_minimal() +
  theme(legend.position = "bottom")
```

### 4.7 Fazit & Buyer Personas

Basierend auf den Analysen (Logistische Regression, MAD und Segmentanalyse) lassen sich folgende strategische Insights für die Firma XYZ IOT ableiten:

**Persona A: Der "Smart Tech Enthusiast"**
- **Demografie**: Eher jünger, Einkommen spielt eine untergeordnete Rolle.
- **Treiber**: Sehr hohe Technikaffinität (`opinion_tech`); interessiert an neuen Systemen; sucht Komfort und Assistenz im Alltag.
- **Hürden**: Geldersparnis ist sekundär. Werbung auf Basis von Kostenersparnissen (z. B. durch Heizenergie) erzeugt bei dieser Gruppe oft keine Wirkung.
- **Marketing-Ansatz**: Fokus auf Features, Ecosystem-Integration und Innovation.

**Persona B: Der "Eco-Manager"**
- **Demografie**: Heterogen im Alter, aber stark klimabewusst (`eco_awareness`).
- **Treiber**: Sucht explizit nach Tools (wie PV-Anlagen oder Smart-Heating), um den eigenen CO2-Fußabdruck zu senken und Kontrolle über den Verbrauch zu haben.
- **Hürden**: Skepsis gegenüber Komfort-orientierten Automatisierungen (wie smarter Beleuchtung); Datenschutz hat oft Priorität.
- **Marketing-Ansatz**: Fokus auf Transparenz des Energieverbrauchs und Nachhaltigkeit.

**Pricing-Strategie:** 
(Interpretation basierend auf Plot 4.5) Im Allgemeinen wird die Einmalzahlung dem Abo-Modell weiterhin vorgezogen. Abomodelle (Software as a Service / Hardware as a Service) stoßen auf stärkere Skepsis, selbst bei der hoch interessierten Zielgruppe. Um Abos attraktiv zu machen, müssen sie zwingend einen messbaren Zusatznutzen bieten (z. B. Garantieverlängerungen oder Premium-Analysen bei Energiemanagement-Dashboards).